臺灣高雄地方法院刑事判決　　　　　　　94年度訴字第1901號
　　公　訴　人　臺灣高雄地方法院檢察署檢察官
　　被　　　告　甲○○
上列被告因違反毒品危害防制條例案件，經檢察官提起公訴（94
年度毒偵字第4208號），暨移送併案審理（併案案號：同檢察署
94年度毒偵字第5893號），被告經訊問後為有罪之陳述，本院合
議庭裁定由受命法官獨任進行簡式審判程序，並判決如下：
    主  文
甲○○連續施用第一級毒品，累犯，處有期徒刑壹年。扣案之第
一級毒品海洛因貳包（淨重分別為零點壹捌公克、零點零陸公克
，另含沾有海洛因殘渣之包裝袋重分別為零點壹陸公克、零點貳
伍公克）均沒收銷燬之。
    事實及理由
一、本件被告甲○○所犯係死刑、無期徒刑、最輕本刑為3 年以
    上有期徒刑以外之罪，其於準備程序中就被訴事實為有罪之
    陳述，經審判長告知簡式審判程序之旨，並聽取公訴人及被
    告之意見後，本院合議庭認宜進行簡式審判程序，依刑事訴
    訟法第273 條之1 第1 項規定，合議裁定由受命法官獨任進
    行簡式審判程序，合先敘明。
二、甲○○前因施用毒品案件，分別經本院以91年度訴字第3233
　　號、92年度訴字第1833號判決各處有期徒刑10月、8 月確定
    ，2 案接續執行，甫於民國93年10月18日縮短刑期假釋出獄
    ，假釋期間付保護管束，於93年11月22日保護管束期滿未經
    撤銷假釋，視為執行完畢。又前因施用毒品案件，經本院91
    年度毒聲字第3056號裁定送強制戒治，於92年6 月5 日戒治
    期滿。詎甲○○猶不知悔改，未戒除毒癮，明知海洛因為毒
    品危害防制條例第2 條第2 項第1 款明定之第一級毒品，不
    得施用或持有，仍於前述觀察勒戒執行完畢釋放後5 年內，
    復基於施用第一級毒品之概括之犯意，自94年4 月3 日18時
    起至94年6 月28日18時止，連續在高雄市○鎮區鎮○路99巷
    89號住處（下稱本件住處），以將海洛因摻入香菸方式，3
    、4 天1 次之頻率，施用第一級毒品海洛因。嗣分別於94年
    4 月29日9 時25分許在本件住處、於94年6 月29日15時40分
    許在高雄市前鎮區○○○街2 號被警查獲，經採尿送驗結果
    呈嗎啡類陽性反應，並分別扣得第一級毒品海洛因各1 包（
    淨重分別為0.18公克、0.06公克，另含沾有海洛因殘渣之包
    裝袋重分別為0.16公克、0.25公克）。案經高雄市政府警察
    局前鎮分局報告臺灣高雄地方法院檢察署檢察官偵查起訴暨
    併案審理。
三、本件證據部分除補充：「法務部調查局94年7 月11日調科壹
    字第220020264 號、94年9 月14日調科壹字第220020845 號
    鑑定通知書各1 紙」、「被告於本院準備程序及審判程序中
    之陳述」外，餘均引用檢察官起訴書所載（如附件）。訊據
    被告對上揭事實坦承不諱，且其為警查獲時所採取之尿液，
    經送請高雄市立凱旋醫院檢驗結果，均呈嗎啡之陽性反應，
    此分別有高雄市立凱旋醫院94年5 月9 日、94年7 月10日濫
    用藥物尿液檢驗報告書2 紙（分別見於本院卷、94年度毒偵
    字第4208號卷第14頁）、嫌疑人真實姓名對照表2 紙（分別
    見本院卷、警卷）可查。而扣案之白色粉末2 包，分別經法
    務部調查局鑑定亦確係第一級毒品海洛因無訛，此分別有法
    務部調查局94年7 月11日調科壹字第220020264 號、94年9
    月14日調科壹字第220020845 號鑑定通知書各1 紙在94年訴
    字第1901號卷足稽。此外，復有扣押物品清單2 紙可參，足
    認被告之自白與事實相符，本件事證明確，被告施用第一級
    毒品海洛因之事實，堪以認定。而被告前曾因施用毒品案件
    ，經本院91年度毒聲字第3056號裁定送強制戒治，於92年6
    月5 日戒治期滿，其於強制戒治執行完畢後5 年內再犯本案
    施用毒品罪，應依法論科。
四、按海洛因為毒品危害防制條例第2 條第2 項第1 款所明定之
    第一級毒品。核被告甲○○所為，係犯同條例第10條第1 項
    之施用第一級毒品罪。被告持有第一級毒品海洛因之犯行屬
    低度行為，應為施用之高度行為吸收，不另論罪。被告先後
    數次施用第一級毒品之犯行，時間緊接，犯罪方法相同，且
    觸犯構成要件相同之罪名，為連續犯，爰依刑法第56條之規
    定以1 罪論，並依法加重其刑。檢察官雖未就被告於94 年4
    月29日9 時26分起至94年6 月29日，施用第一級毒品海洛因
    之犯行提起公訴，惟被告此部分犯行與已起訴部分之犯行，
    就違法施用第一級毒品之犯行，有連續犯之裁判上一罪關係
    ，為起訴效力所及，本院自應一併予以審理。又被告前因施
    用毒品案件，分別經本院以91年度訴字第3233號、92年度訴
    字第1833號判決各處有期徒刑10月、8 月確定，2 案接續執
    行，甫於民國93年10月18日縮短刑期假釋出獄，假釋期間付
    保護管束，於93年11月22日保護管束期滿未經撤銷假釋，視
    為執行完畢，此有臺灣高等法院被告前案記錄表1 件在卷可
    查，其受有期徒刑執行完畢後，5 年以內再犯本案有期徒刑
    以上之罪，為累犯，應依刑法第47條規定，遞予加重其刑。
    審酌被告前因施用毒品案件，經觀察、勒戒後，仍未能徹底
    戒絕毒品，再度施用毒品，顯見其無戒毒悔改之意，惟念其
    施用造成生命危險之毒品，僅戕害一己之身體健康，所為尚
    未害及他人，及其施用之次數、頻率，及犯後坦承犯行態度
    良好等一切情狀，量處如主文所示之刑，以資懲儆。
五、扣案之扣案之第一級毒品海洛因2 包（淨重分別為0.18公克
    、0.06公克，另含沾有海洛因殘渣之包裝袋重分別為0.16公
    克、0.25公克），經鑑定確屬第一級毒品海洛因，均如前述
    ，而沾有海洛因殘渣之包裝袋，因已難與海洛因析離，自應
    視為海洛因之一部分，爰依毒品危害防制條例第18條第1 項
    前段規定宣告沒收銷燬之。
據上論斷，應依刑事訴訟法第273 條之1 第1 項、第299 條第1
項前段、第310 條之2 、第450 條、第454 條第2 項，毒品危害
防制條例第10條第1 項、第18條第1 項前段，刑法第11條、第56
條、第47條，判決如主文。
本案經檢察官乙○○到庭執行職務。
中　　華　　民　　國　　94　　年　　10　　月　　26　　日
                  刑事第二庭    法　官  何佩陵
以上正本證明與原本無異。
如不服本判決，應於判決送達後10日內，向本院提出上訴狀。
中　　華　　民　　國　　94　　年　　10　　月　　26　　日
                                書記官  張家瑜
附錄法條
毒品危害防制條例第10條第1 項：
施用第一級毒品者，處6 月以上5 年以下有期徒刑。
